臺灣屏東地方法院簡易民事判決
                               111年度屏簡字第543號
原      告  徐明鋒  

被      告  陳政裕  

上列當事人間請求損害賠償事件，原告於刑事訴訟程序（本院11
1年度金簡字第131號，原案號：111年度金訴字第110號）提起附
帶民事訴訟（本院111年度簡附民字第48號），經本院刑事庭裁
定移送前來，本院於民國111年11月21日言詞辯論終結，判決如
下：
    主  文
一、被告應給付原告新臺幣（下同）630,000元，及自111年5月4
    日起至清償日止，按年利率5％計算之利息。
二、本判決得假執行。
    事實及理由
一、原告主張：被告可預見將金融機構帳戶交予他人使用，可能
    幫助詐欺集團用以詐欺社會大眾轉帳或匯款至該帳戶，且其
    所提供之金融機構帳戶將來可幫助車手成員進行現金提領而切斷資金
    金流以隱匿詐欺犯罪所得之去向及所在而進行洗錢，竟基於即使
    發生亦不違反本意之幫助詐欺取財及幫助洗錢之不確定故意
    ，於109年9月14日前某時，友人林景浩獲悉出租金融帳戶可
    賺取2萬元之訊息後，將上開訊息告知被告之女友劉千鈺，
    被告再與劉千鈺一同於109年7月間某時，在臺中市南區不詳
    地點，共同將劉千鈺所申設之台北富邦商業銀行帳號000-00
    0000000000號帳戶(下稱上開帳戶)之存摺、金融卡及密碼，
    交予真實姓名年籍不詳、化名「阿基」之成年人，而容任該
    人所屬詐欺集團使用上開帳戶遂行詐欺取財等犯行，被告因
    此獲得減免其對林景浩所負1萬元債務之利益。嗣該集團成
    員取得上開帳戶之存摺及金融卡後，即意圖為自己不法之所
    有，基於詐欺取財及洗錢之犯意聯絡，於109年9月1日某時
    ，以交友軟體「Cheers」、通訊軟體LINE與原告聯絡，佯稱
    可使用「FBS投資平台網站」投資獲利云云，致使原告陷於
    錯誤，而依指示於109年9月14日15時37分許及109年9月16日
    11時2分許，各匯款3萬元、60萬元，合計63萬元至劉千鈺所
    有上開帳戶，旋遭提領一空，為此依侵權為法律關係提起本
    件訴訟等語。聲明：除假執行外，如主文所示。
二、被告則以：對於刑事判決認定之犯罪事實沒有意見，但不是
    我去騙的等語置辯。聲明：請求駁回原告之訴。
三、經查，被告與劉千鈺因提供上開帳戶存摺、金融卡及提款密
    碼予他人使用，原告因詐騙集團成員以上開方式詐騙原告，
    致原告陷於錯誤，而於上開時間、匯款上開金額至系爭帳戶
    ，旋遭提領一空，及被告因幫助犯洗錢防制法第14條第1項
    之一般洗錢罪，經本院刑事庭以111年度金簡字第131號刑事
    判決判處「幫助犯洗錢防制法第十四條第一項之洗錢罪，處
    有期徒刑參月，併科罰金新臺幣貳萬元，罰金如易服勞役，
    以新臺幣壹仟元折算壹日。」等情，有卷存本院刑事庭111
    年度金簡字第131號刑事判決可稽（見本院卷第9-20頁），
    並經本院調取本院111年度金簡字第131號刑事電子卷宗（含
    警、偵、審理卷），核閱無訛，應可信為真實。　　
四、按「因故意或過失，不法侵害他人之權利者，負損害賠償責
    任。」、「數人共同不法侵害他人之權利者，連帶負損害賠
    償責任。不能知其中孰為加害人者，亦同。造意人及幫助人
    ，視為共同行為人。」此民法第184條第1項前段、第185條
    第1項、第2項定有明文。次按「連帶債務之債權人，得對於
    債務人中之一人或數人或其全體，同時或先後請求全部或一
    部之給付。」此民法第273條第1項亦有明定。本件被告因「
    幫助人」之身分而應視為共同侵權行為人，並須與該等詐騙
    集團分子負連帶損害賠償之責，是原告本於侵權行為之法律
    關係，請求被告賠償630,000元，及自起訴狀繕本送達翌日
    即111年5月4日起（按起刑事附民事起訴狀繕本於111年5月3
    日送達被告，有111年度簡附民字第48號卷存第11頁送達證
    書可查）至清償日止，按週年利率5％計付遲延利息，為有理
    由。
五、本件係民事訴訟法第427條第1項訴訟適用簡易程序所為被告
    敗訴之判決，爰依職權宣告假執行，自無庸原告另為假執行
    之聲請。　　　　
六、本件係原告於刑事訴訟程序中附帶提起之民事損害賠償事件
    ，經本院刑事庭依刑事訴訟法第504條第1項規定裁定移送前
    來，而刑事附帶民事訴訟本無徵收裁判費，且本件於審理過
    程，並無支付其他費用，是本件無訴訟費用，併此敘明。
中　　華　　民　　國　　111 　年　　12　　月　　5 　　日
                        屏東簡易庭  法  官  曾吉雄
正本係照原本作成。
如對判決上訴，須於判決送達後廿日內向本院提出上訴狀，其未
表明上訴理由者，應於提出上訴後二十日內向本院補提理由書狀
（均須按他造當事人之人數附繕本）。
如委任律師提起上訴者，應一併繳納上訴審裁判費。
中　　華　　民　　國　　111 　年　　12　　月　　5 　　日
                                    書記官  鄭美雀